臺灣臺中地方法院刑事裁定
111年度聲字第550號
聲  請  人  臺灣臺中地方檢察署檢察官
受  刑  人  黎英  



上列聲請人因受刑人數罪併罰有2裁判以上，聲請定其應執行之
刑（111年度執聲字第301號），本院裁定如下：
    主    文
黎英因犯竊盜罪，所處各如附表所載之刑，應執行有期徒刑壹年
玖月。
    理    由
一、按裁判確定前犯數罪者，併合處罰之。但有下列情形之一者
    ，不在此限：得易科罰金之罪與不得易科罰金之罪。得易
    科罰金之罪與不得易服社會勞動之罪。得易服社會勞動之
    罪與不得易科罰金之罪。得易服社會勞動之罪與不得易服
    社會勞動之罪。前項但書情形，受刑人請求檢察官聲請定應
    執行之刑者，依第51條規定定之；數罪併罰，有2裁判以上
    者，依刑法第51條之規定，定其應執行之刑；宣告多數有期
    徒刑者，於各刑中之最長期以上，各刑合併之刑期以下，定
    其刑期，但不得逾30年，刑法第50條第1項、第2項、第53條
    及第51條第5款分別定有明文。是裁判確定前犯數罪，而同
    時有得易科罰金及不得易科罰金之情形者，須經受刑人請求
    ，檢察官始得據以聲請定應執行刑。再按法律上屬於自由裁
    量事項，尚非概無法律性之拘束，在法律上有其外部界限及
    內部界限。前者法律之具體規定，使法院得以具體選擇為適
    當裁判，此為自由裁量之外部界限。後者法院為自由裁量時
    ，應考量法律之目的，法律秩序之理念所在，此為自由裁量
    之內部界限。法院為裁判時，二者均不得有所踰越。在數罪
    併罰而有2裁判以上，應定其應執行刑之案件，法院所為刑
    之酌定，固屬自由裁量事項，然對於法律之內、外部界限，
    仍均應受其拘束（最高法院91年度台非字第32號判決意旨參
    照）。
二、查受刑人黎英因犯竊盜罪，經本院判處如附表所示之刑，均
    經確定在案，有附表所示刑事判決及臺灣高等法院被告前案
    紀錄表各1份在卷可稽。而受刑人所犯各罪，就附表編號1至
    5所示之刑，屬得易科罰金，亦得易服社會勞動之刑，另就
    附表編號6所示之刑，則屬不得易科罰金，亦不得易服社會
    勞動之刑，然受刑人就如附表所示9罪已請求檢察官聲請定
    應執行刑，此有受刑人於民國111年1月24日署名之臺灣臺中
    地方檢察署刑法第50條第1項但書案件是否請求定應執行刑
    調查表1份附卷可佐，是依刑法第50條第2項之規定，本件檢
    察官聲請定應執行刑合於上開規定，本院審核認屬正當。又
    受刑人所犯如附表編號1至3及4至5及6所示之罪，前經本院
    分以110年度聲字第3692號裁定及110年度易字第1894號判決
    各定其應執行刑為有期徒刑6月、7月、1年2月，有各該裁定
    、判決在卷可考，是本院定其應執行刑，不得逾越刑法第51
    條第5款所定法律之外部界限，即不得重於附表編號1至6所
    示9罪之總和（有期徒刑3年4月）；亦應受內部界限之拘束
    ，即不得重於附表編號1至3之執行刑（有期徒刑6月），加
    計附表編號4至5之執行刑（有期徒刑7月），再加計附表編
    號6之執行刑（有期徒刑1年2月）之總和（有期徒刑2年3月
    ）。爰定其應執行之刑如主文。
三、依刑事訴訟法第477條第1項，刑法第53條、第50條第2項、
    第51條第5款，裁定如主文。
中　　華　　民　　國　　111 　年　　 2　　月　　22　　日
                  刑事第十四庭  法　官　江健鋒
以上正本證明與原本無異。
如不服本裁定，應於送達後5日內向本院提出抗告狀（應附繕本
）。
                                書記官　呂偵光
中　　華　　民　　國　　111 　年　　 2　　月　　22　　日

受刑人黎英定應執行刑附表：
編           號  1 2 3 罪           名  竊盜 竊盜 竊盜 宣    告    刑  有期徒刑3月，如易科罰金，以新臺幣1000元折算1日 有期徒刑3月，如易科罰金，以新臺幣1000元折算1日 有期徒刑3月，如易科罰金，以新臺幣1000元折算1日 犯  罪  日   期  109年11月6日 110年5月19日 110年6月17日 偵查(自訴)機關年度案號  臺灣臺中地方檢察署110年度偵字第6134號 臺灣臺中地方檢察署110年度偵字第15340號 臺灣臺中地方檢察署110年度速偵字第2712號 最後事實審 法        院 臺灣臺中地方法院 臺灣臺中地方法院 臺灣臺中地方法院  案        號 110年度中簡字第945號 110年度中簡字第1439號 110年度中簡字第1556號  判 決  日 期 110年4月29日 110年6月28日 110年7月28日 確定判決 法        院 臺灣臺中地方法院 臺灣臺中地方法院 臺灣臺中地方法院  案        號 110年度中簡字第945號 110年度中簡字第1439號 110年度中簡字第1556號  判決確定日期 110年7月20日 110年8月6日 110年9月3日 是否為得易科罰金之案件  是 是 是 備      註  臺灣臺中地方檢察署110年度執字第10049號（編號1至3經定應執行有期徒刑6月） 臺灣臺中地方檢察署110年度執字第10349號（編號1至3經定應執行有期徒刑6月） 臺灣臺中地方檢察署110年度執字第11403號（編號1至3經定應執行有期徒刑6月） 


編           號  4 5 6 罪           名  竊盜 竊盜 竊盜 宣    告    刑  有期徒刑3月，如易科罰金，以新臺幣1000元折算1日（共2罪） 有期徒刑4月，如易科罰金，以新臺幣1000元折算1日 有期徒刑7月（共3罪） 犯  罪  日   期  109年2月19日、110年4月28日 110年5月14日 109年3月14日、110年4月19日、110年4月13日 偵查(自訴)機關年度案號  臺灣臺中地方檢察署110年度偵字第20029、20499、21077、21621、26136號   最後事實審 法        院 臺灣臺中地方法院    案        號 110年度易字第1894號    判 決  日 期 110年11月30日   確定判決 法        院 臺灣臺中地方法院    案        號 110年度易字第1894號    判決確定日期 110年12月28日   是否為得易科罰金之案件  是 是 否 備      註  臺灣臺中地方檢察署111年度執字第1424號（編號4至5經定應執行有期徒刑7月）  臺灣臺中地方檢察署111年度執字第1425號（經定應執行有期徒刑1年2月）